【裁判字號】    89,易,2357
【裁判日期】    890731
【裁判案由】    傷害等
【裁判全文】
臺灣高雄地方法院刑事判決                        八十九年度易字第二三五七號
    公  訴  人  臺灣高雄地方法院檢察署檢察官
    被      告  丙○○
    輔  佐  人  丁○○
右列被告因傷害等案件，經檢察官提起公訴（八十九年度偵字第五七二六號、第四七
八三號），本院判決如左：
    主  文
丙○○傷害人之身體，處拘役參拾日，如易科罰金以參佰元折算壹日。
    事  實
一、丙○○與住於高雄市○○區○○路三十四號之戊○○係屬對面之鄰居，於民國八
    十九年二月十四日上午九時許，因丙○○所養之狗在其所騎之機車踏板處排便，
    丙○○將機車停在高雄市○○區○○路三十四號門口，並提水沖刷狗糞便時，遭
    戊○○在上址四樓陽台撞見，乃質問丙○○「為何如此沒有公德心，不將糞便自
    行處理還沖至他人家門口，我要向環保局檢舉」等語，丙○○聞言並即與戊○○
    對罵爭吵，且於戊○○下樓後，二人仍在上址門口處爭吵，丙○○一時氣憤，竟
    基於傷害之犯意，拿取置於上址門口處禁止停車之ㄇ型牌子砸向戊○○及用手朝
    戊○○之腹部與太陽穴處擊打，致戊○○因而跌倒並受有左顳頂處挫傷、左上腹
    六×四公分紅腫擦傷和五×二公分擦傷及左上肢二×零點二公分和一×零點三公
    分之擦傷等傷害。
二、案經戊○○訴由高雄市政府警察局新興分局報請臺灣高雄地方法院檢察署檢察官
    偵查起訴。
    理  由
一、訊據被告丙○○對於右揭時地因沖刷狗糞便之事而與告訴人戊○○對罵之情，固
    為坦承，然矢口否認犯行，並辯稱：伊提水將機車上之狗糞便沖至水溝，因未能
    沖盡，遂拿掃把打掃，然告訴人在樓上看到就一直罵伊說伊就是會騙人才會去關
    、死也沒人哭之語，伊很生氣，就與之對罵，告訴人就衝下來手持無線電話機朝
    伊頭部、肩膀處打，伊用手擋，不知為何告訴人就往後倒，伊就離開，伊並未拿
    取禁止停車之ㄇ型牌子砸向告訴人，亦未出手毆打告訴人云云。經查右開事實，
    業據告訴人指訴歷歷，並有高雄市立大同醫院診斷證明書一紙在卷可稽，且證人
    乙○○亦迭於偵訊及本院審理時證稱：伊係於高雄市○○區○○路三十八號開早
    餐店，被告住該早餐店斜對面，告訴人則住於早餐店隔壁，八十九年二月十四日
    早上伊看見告訴人在其住處樓上，被告在告訴人住處樓下，二人相互在吵架，很
    大聲，告訴人之聲音較大，被告聲音較小，但內容伊聽不清楚，吵好幾分鐘，後
    來告訴人下樓，被告在告訴人住處門口又與告訴人吵架，伊隱約聽到告訴人在指
    責被告沒有公德心，並看到被告突然拿起放於告訴人住處門口之禁止停車之ㄇ型
    牌子砸向告訴人，告訴人用手隔擋並倒在地上，有一位男子即林陸過來拉住被
    告，被告就被制止等語（見偵查卷第二十頁背面及本院八十九年七月四日訊問筆
    錄）。按證人乙○○與被告素無怨懟，衡情當無設詞構陷之必要，且證人林陸
    亦證稱：伊於八十九年二月十四日早上騎機車行經高雄市○○路時，發現鄰居即
    被告與告訴人在吵架，伊確實曾上前勸開二人等語（見本院八十九年七月四日訊
    問筆錄），與證人乙○○所證情節相符，足徵證人乙○○證述情節之真實性，且
    況參以被告雖一再辯稱係告訴人持無線電話機擊打其頭部及肩膀部，其遂用手擋
    ，只是告訴人不知為何往後倒云云，惟依被告辯稱之情形，顯見應是告訴人咄咄
    逼前為是，則既是如此，告訴人又何以竟會突然往後倒去？足見被告之辯詞，實
    存見疑而難以採信。綜上所述，被告所辯云云，為事後責之詞，不足為採，事證
    明確，被告犯行洵堪認定。
二、核被告所為，係犯刑法第二百七十七條第一項之傷害罪。爰審酌被告僅因細故，
    與告訴人爭吵，竟出手傷害告訴人，侵害他人之身體，且犯後猶否認犯行，犯後
    態度難認良好，惟查被告就前開刷洗狗糞便之事與告訴人爭吵時，曾遭告訴人當
    以被告就是會騙人才會被關、死也沒人送等語之指責而生氣憤，除為被告所陳外
    ，證人即同為被告與告訴人之鄰居甲○○亦證稱當時確有聽到告訴人以台語說被
    告就是會騙人才會被關、死也沒人送等語（見本院八十九年七月四日訊問筆錄）
    ，從而斟酌本件傷害行為之起因以及告訴人所受傷害情形等一切情狀，量處如主
    文所示之刑，並諭知易科罰金之折算標準，以示懲儆。
三、公訴意旨認被告與告訴人就上開刷洗狗糞便之事爭執時，被告曾以「幹你娘」之
    三字經責罵告訴人，致告訴人心生害怕，而認被告尚涉犯刑法第三百零五條之恐
    嚇罪嫌（起訴書漏載）及同法第三百零九條第一項之公然侮辱罪嫌等語。按犯罪
    事實應依證據認定之，無證據不得推定其犯罪事實，刑事訴訟法第一百五十四條
    定有明文。次按告訴人之告訴，係以使被告受刑事訴追為目的，是其陳述是否與
    事實相符，仍應調查其他證據以資審認。最高法院五十二年台上字第一三００號
    著有判例可資參照。訊據被告堅詞否認有何恐嚇犯行，並辯稱：伊當時係與告訴
    人爭吵，並無恐嚇之行為等語，經查公訴人無非以告訴人之指訴為論罪之據，然
    訊之證人甲○○證稱：伊原在三樓準備下樓開店，聽到隔壁樓上傳來告訴人以台
    語大聲說被告就是會騙人才會被關、死也沒人送之語，但未聽到被告說什麼，伊
    下樓開門看見被告站在其住處門口整理貨車，一會兒告訴人下樓，被告一見告訴
    人下來，就對告訴人表示要帶告訴人去看狗糞便如何處理，當時被告想拉告訴人
    去看，然告訴人不肯並有抗拒之動作，被告當時係有講三字經之類之話等語（見
    本院八十九年七月四日訊問筆錄），且證人乙○○亦證稱被告當時係與告訴人雙
    方大聲吵架，且告訴人之聲音較大，被告聲音較小等語，業如前述，此外證人即
    警員己○○並證稱：伊本來在巡邏，有民眾攔下說上址有民眾在爭執，伊至至現
    場時告訴人向伊表示與其住家對面賣寵物之人因狗糞便之事發生爭執並遭對方打
    ，伊當時並未表示如何被打，亦未表示遭被告恐嚇，告訴人稱其腹部疼痛，伊表
    示對方又不在現場，請告訴人先去驗傷再考慮要否提出告訴等語（見本院八十九
    年七月十三日訊問筆錄）。按「幹你娘」之三字經之語，固係一種不雅之粗語，
    客觀上縱認聽聞者或有不舒服之感覺產生，然尚難認即會因此而產生何種畏懼害
    怕之情，且依上開證人所述情節，被告應係在與告訴人激烈爭吵之下，一時氣憤
    情急下，未及控制自己情緒方脫口而出該語，並非有意在公眾面前讓被告難堪，
    本難認其口出該語，係有何欲恐嚇告訴人致其心生害怕或有何欲藉以侮辱告訴人
    之意，且況依當時告訴人尚與被告言語爭執，而毫不退縮之情形以觀，亦實難認
    告訴人有何因而心生畏懼之情可言，並再參以若告訴人確因遭恐嚇而心生畏懼或
    深感受辱，衡諸常情，當必忐忑不安及耿耿於懷為是，然其既見警員前來現場處
    理，竟只提及遭傷害之事，而對遭恐嚇或侮辱之事卻隻字未提，則其有何畏懼或
    有何足認遭侮辱之情，實容見疑。綜前所述，告訴人指稱遭被告恐嚇及侮辱一事
    ，尚難達令人確認之程度，此外復查無其他積極證據足證被告有何公訴意旨所指
    之恐嚇及公然侮辱之犯行，揆諸前揭法條及判例意旨，公訴意旨此部所指之事實
    ，尚屬不能證明，惟因公訴人認此與前揭有罪科刑之部分，有牽連犯之裁判上一
    罪之關係，爰不另為無罪之諭知，附此敘明。
據上論斷，應依刑事訴訟法第二百九十九條第一項前段，刑法第二百七十七條第一項
、第四十一條，罰金罰鍰提高標準條例第一條前段、第二條，判決如主文。
本案經檢察官陳淑雲到庭執行職務。
中      華      民      國    八十九    年      七      月    三十一    日
                                  臺灣高雄地方法院刑事第二庭
                                      法  官    陳  威  龍
右正本證明與原本無異。
如不服本判決，應於判決送達後十日內，向本院提出上訴狀。
                                      書記官    林  雯  琪
中      華      民      國    八十九    年      八      月      一      日
附錄論罪科刑法條：
刑法第二百七十七條第一項：
傷害人之身體或健康者，處三年以下有期徒刑，拘役或一千元以下罰金。


司法院資訊處製作；財團法人民間司法改革基金會備份。
